臺灣高雄地方法院刑事判決　　　　　 100年度審易字第2774號
公　訴　人　臺灣高雄地方法院檢察署檢察官
被　　　告　林慶雲
上列被告因竊盜案件，經檢察官提起公訴（100年度偵字第20487
號），被告於準備程序中為有罪之陳述，經本院裁定依簡式審判
程序審理，判決如下：
    主  文
林慶雲共同犯攜帶兇器竊盜罪，累犯，處有期徒刑拾壹月。
    事  實
一、林慶雲前因施用毒品、竊盜等案件，經本院分別以95年度訴
    字第1070號、95年度簡字第3715號、95年度訴字第4641號、
    95年度簡字第5634號判決處有期徒刑8月、6月、10月、4月
    確定，前揭各罪經本院以96年度聲減字第3925號裁定減為有
    期徒刑4月、3月、5月、2月確定，並就上開有期徒刑4月、3
    月定應執行有期徒刑6月15日確定，與前開有期徒刑5月、2
    月接續執行，於97年1月30日縮刑期滿執行完畢。詎不知悔
    改，與高正一（所為本案犯行，業經本院以100年度審易字
    第2774號判決處有期徒刑10月確定）因缺錢花用，竟意圖為
    自己不法所有之犯意聯絡，於100年4月20日上午某時許，由
    高正一騎乘車牌號碼ONG-650號機車搭載林慶雲上路閒逛，
    尋找可下手行竊之目標，迄至同日上午9時40分許，渠等行
    經位在高雄市阿蓮區港後里港後148號之「鶴仙宮」時，見
    四下無人且宮內擺放之香爐兩側裝有1對龍形青銅器把手，
    可拆卸變賣，遂將上開機車停放在宮外，由高正一持其所有
    客觀上對人之生命、身體足生危險，可供兇器使用之六角扳
    手1支入內，先將該對龍形青銅器把手之螺絲旋開，復由林
    慶雲入內將該對龍形青銅器把手自香爐取下，並藏放其預先
    準備之布袋內，2人於得手後騎乘上開機車離開現場，欲載
    運至資源回收場加以變賣。因「鶴仙宮」之負責人徐財源於
    監視器畫面中發現高正一、林慶雲2人之行為詭異，乃前往
    現場查看，惟至現場時高正一與林慶雲正騎乘機車離去，徐
    財源追趕不及遂進入該宮內，始發現香爐之1對龍形青銅器
    把手已失竊，旋即報警處理。嗣林慶雲發現其所有之橘色SO
    NY  ERICSSON廠牌之行動電話於行竊時，不慎遺落在前揭之
    「鶴仙宮」內，遂與高正一共乘上開機車返回上址，欲尋回
    該行動電話。待渠等至該宮附近時，因員警接獲報案已至現
    場處理，員警發現渠等行為可疑即要求接受調查，高正一見
    狀即趕緊騎機車離去，林慶雲則因反應不及而遭員警逮捕。
    高正一離開現場後惟恐遭員警循線查獲，遂將上開竊得之龍
    形青銅器把手1對棄置在高雄市岡山區○○○道路路旁。嗣
    經員警循線調查後，始悉上情。
二、案經高雄市政府警察局湖內分局報請臺灣高雄地方法院檢察
    署檢察官偵查起訴。
    理  由
一、本件被告林慶雲所犯係死刑、無期徒刑、最輕本刑為3年以
    上有期徒刑以外之罪，其於準備程序就前揭被訴事實為有罪
    之陳述，經告知簡式審判程序之旨，並聽取其與公訴人之意
    見後，本院認無不得或不宜改依簡式審判程序進行之處，爰
    依刑事訴訟法第273條之1第1項規定，裁定本件進行簡式審
    判程序，合先敘明。
二、上揭犯罪事實，業據被告林慶雲於警詢及本院審理時，均坦
    承不諱，此與證人即「鶴仙宮」負責人徐財源於警詢證述之
    情節相符（警卷第7頁至第12頁），復有現場照片及監視器
    翻拍照片共計12張（警卷第13頁至第16頁、第19頁、第20頁
    ）在卷可佐，足認被告之任意性自白核與事實相符，應予信
    實。從而，被告上開攜帶兇器之竊盜犯行，事證明確，堪以
    認定，應依法論科。
三、按刑法第321條第1項第3款之攜帶兇器竊盜罪，係以行為人
    攜帶兇器竊盜為其加重條件，此所謂兇器，其種類並無限制
    ，凡客觀上足對人之生命、身體、安全構成威脅，具有危險
    性之兇器均屬之，且祇須行竊時攜帶此種具有危險性之兇器
    為已足，並不以攜帶之初有行兇之意圖為必要（最高法院79
    年臺上字第5253號判例足資參照）。查本件同案被告高正一
    係持六角扳手竊取上開「鶴仙宮」香爐兩側龍形青銅器把手
    1 對等情，業經被告林慶雲及高正一供陳明確，雖該行竊所
    用之六角扳手未予扣案，惟該六角扳手既足以將緊栓於香爐
    之把手，旋開螺絲加以拔除，顯然質地相當堅硬，且有相當
    之長度以供施力，若持之揮打或攻擊他人，客觀上顯然足以
    對人之生命、身體、安全構成威脅，具有危險性，應屬兇器
    無誤。是核被告所為，係犯刑法第321條第1項第3款之攜帶
    兇器竊盜罪。其與同案被告高正一就上開犯行，有犯意聯絡
    及行為分擔，應論以共同正犯。另起訴書犯罪事實欄已敘明
    同案被告高正一係持六角扳手行竊，故公訴意旨認被告林慶
    雲涉犯刑法第320條第1項之普通竊盜罪嫌，應有所誤，惟兩
    者基本社會事實同一，爰依法變更法條審理之。又被告前因
    施用毒品、竊盜等案件，經本院分別以95年度訴字第1070號
    、95年度簡字第3715號、95年度訴字第4641號、95年度簡字
    第5634號判決處有期徒刑8月、6月、10月、4月確定，前揭
    各罪經本院以96年度聲減字第3925號裁定減為有期徒刑4月
    、3月、5月、2月確定，並就上開有期徒刑4月、3 月定應執
    行有期徒刑6月15日確定，與前開有期徒刑5月、2 月接續執
    行，於97年1月30日縮刑期滿執行完畢等情，有臺灣高等法
    院被告前案紀錄表1份在卷可稽，其於有期徒刑執行完畢後
    5年內，故意再犯本件有期徒刑以上之犯行，為累犯，應依
    刑法第47條第1項之規定，加重其刑。本院審酌被告前已有
    多次之竊盜前科，且甫經執行完畢出監，應當知所警惕，尋
    求正職賺取薪資謀生，竟因缺錢而與高正一再犯本案，並欲
    變賣得款以供花用，顯然法紀觀念欠缺，前案有期徒刑執行
    之教化，仍未能矯正其不良之行為，本應嚴懲，惟念其於警
    詢及本院審理時均坦承不諱，未飾詞卸責，態度尚佳，暨參
    以犯罪動機、目的、手段、竊取之物品價值依告訴人所述約
    新臺幣6,000元等一切情狀，量處如主文所示之刑，以示懲
    戒。至同案被告高正一所有用以竊取上開物品之六角扳手1
    支，因未扣案，且同案被告高正一亦稱該扳手業已丟棄，故
    未免執行之困難，爰不予宣告沒收。
據上論斷，應依刑事訴訟法第273條之1、第299條第1項前段、第
300條，刑法第28條、第321條第1項第3款、第47條第1項，刑法
施行法第1條之1第1項，判決如主文。
本案經檢察官陳孟皇到庭執行職務。
中    華    民    國    100   年    11     月    30   日
                  刑事第十庭  法  官  林勳煜
以上正本證明與原本無異。
如不服本判決應於收受送達後10日內向本院提出上訴書狀，並應
敘述具體理由；如未敘述上訴理由者，應於上訴期間屆滿後20日
內向本院補提理由書（均須按他造當事人之人數附繕本）「切勿
逕送上級法院」。
中    華    民    國   100    年    11    月    30    日
                              書記官  陳莉庭
附錄本判決論罪科刑法條全文：
中華民國刑法第321條
（加重竊盜罪）
犯竊盜罪而有下列情形之一者，處 6 月以上、5 年以下有期徒
刑，得併科新臺幣 10 萬元以下罰金：
一、侵入住宅或有人居住之建築物、船艦或隱匿其內而犯之者。
二、毀越門扇、牆垣或其他安全設備而犯之者。
三、攜帶兇器而犯之者。
四、結夥三人以上而犯之者。
五、乘火災、水災或其他災害之際而犯之者。
六、在車站、埠頭、航空站或其他供水、陸、空公眾運輸之舟、
    車、航空機內而犯之者。
前項之未遂犯罰之。